臺灣臺南地方法院民事裁定
110年度聲字第139號
聲  請  人  劉明英  


相  對  人  有限責任臺中市第二信用合作社

法定代理人  王炎明  
上列當事人間聲請停止執行事件，本院裁定如下：
    主  文
聲請人供擔保新臺幣109,293元後，本院110年度司執字第75389
號強制執行事件之強制執行程序，於聲請人向本院提起之110年
度訴字第1285號債務人異議之訴等事件判決確定或和解、撤回前
，應暫予停止。
    理  由
一、按有回復原狀之聲請，或提起再審或異議之訴，或對於和解
    為繼續審判之請求，或提起宣告調解無效之訴，撤銷調解之
    訴，或對於許可強制執行之裁定提起抗告時，法院因必要情
    形，或依聲請定相當並確實之擔保，得為停止強制執行之裁
    定，強制執行法第18條第2項定有明文。又法院依強制執行
    法第 18條第2項定擔保金額而准許停止強制執行之裁定者，
    該項擔保係備供債權人因停止執行所受損害之賠償，其數額
    應依標的物停止執行後，債權人未能即時受償或利用該標的
    物所受之損害額，或其因另供擔保強制執行所受之損害額定
    之，非以標的物之價值或其債權額為依據（最高法院91年度
    台抗字第429號、92年度台抗第480號裁定意旨參照）。
二、本件聲請意旨略以：相對人持臺灣臺中地方法院108年度司
    執字第77248號債權憑證聲請對聲請人強制執行，經本院以1
    10年司執字第75389號強制執行事件受理，惟聲請人於民國1
    10年9月3日已向本院提出確認支付命令及債權憑證不生效力
    之民事訴訟。然因相對人於110年8月間持系爭支付命令向本
    院民事執行處聲請強制執行，聲請人閱卷後發現，系爭執行
    程序所聲請執行之金額關於「利息」之部分，已罹於五年時
    效而消滅，遂依強制執行法第14條第2項之規定提起債務人
    異議之訴，爰依強制執行法第18條之規定聲請停止執行。等
    語。
三、經查：聲請人主張之前揭事實，已據本院依職權調取上開執
    行卷及債務人異議之訴卷宗查明屬實，依前揭說明，認聲請
    人之聲請為有理由，應予准許。本院審酌相對人請求強制執
    行之債權本金為新台幣（下同）771,479元，而相對人因停
    止執行所受之損害，應為相對人遲延收取期間內，依債權數
    額所計算法定利息之損失，而前開債務人異議之訴之訴訟至
    第二審終結確定（上訴所得利益未逾150萬元，不得上訴第
    三審）之期間可推定為2年10個月（參照各級法院辦案期限
    實施要點第2條規定：民事簡易程序辦案期限第一審為10個
    月、第二審為2年計算民事通常程序第二審審判案件期限2年
    ），依此計算，則相對人因停止強制執行未能即時受償之可
    能損失金額即為771,479元｛計算式：771,479×5％×（2＋10/12
    ）≒109,293，元以下四捨五入｝。是依首揭說明，聲請人自
    應對相對人因停止強制執行可能遭受之上開損害提出擔保，
    爰依強制執行法第18條第2項，裁定如主文。　　
中　　華　　民　　國　　110 　年　　9 　　月　　13　　日
                  民事第五庭    法  官　張麗娟
以上正本證明與原本無異
如不服本裁定應於送達後10日內向本院提出抗告狀，並應繳納抗
告裁判費新臺幣1,000元整。 
中　　華　　民　　國　　110 　年　　9 　　月　　13　　日
                                書記官　高培馨